# 关于发债合并报表的问题

提问人：eedszhubo 时间：2012-02-11 10:28:52
A公司2011.3通过股权交易合并另外三家公司，属于同一控制合并，2011A 准备发债 ，提供了 2011 年末的合并财务报表，并按会计准则要求调整前期报表 ，但是国家发改委说 09 年与 10 年的报表属于模拟报表，不符合发债要求，可以只提供母公司的报表，是这样吗？求指点。那样做报表也不延续啊？

回答人：chenyiwei
似乎没有听过这样的做法。而且最近也没有见到发改委出台过对企业债券发行审批条件进行重大修改的文件。以前应该这样操作是可以的。你的案例是最近的吗？